---
title: "Aprendendo R - Interagindo com o Twitter"
author: "Rosangela Marquesone"
date: "31 de março de 2017"
output: html_document
---



Olá pessoal! O objetivo desse tutorial é explicar como utilizar o R para interagir com a rede social Twitter. 
Aprenderemos a criar funções para buscar tweets e identificar trendind topics de uma determinada região.

Para esse tutorial, utilizei os seguintes programas:

* [R Versão 3.2.3](https://cran.rstudio.com/)
* [RStudio Versão 1.0.136](https://www.rstudio.com/products/rstudio/download/)

Primeiramente, precisamos instalar os pacotes necessários com os comandos a seguir:

```{r, eval = FALSE}
install.packages(c("devtools", "rjson", "bit64", "httr"))
install_github("geoffjentry/twitteR")
```

```{r}
library(devtools)
library(twitteR)
```

## Criando os tokens necessários para interagir com o Twitter

Gere os tokens pelo site: https://apps.twitter.com

Feito isso, troque as informações de tokens abaixo pelas que você obteve do site do Twitter. 

```{r}
api_key <- "HlVTZ93S61PCk2XEkD9cd2hdt"
api_secret <- "KapbMDlN3HBexiulqaxrYRMov8RDm4Q5ivVdjXQuwQEAusPb42"
access_token <- "1232458483-kbRQP6UJMi5rudhnOZbytNKBAobDWiWPxTnn1kr"
acess_token_secret <- "baGVrzcTLdujSTUtXKQrpg2epGXsQTy8B6d756v2vENDH"
setup_twitter_oauth(api_key, api_secret, access_token, acess_token_secret)

```

## Buscando tweets que tenham a palavra big data

Você pode pesquisar por tweets de acordo com uma palavra ou um conjunto de palavras. Nesse exemplo, iremos buscar por tweets que contenham a palavra **BigData**, a partir do mês de agosto de 2016. A indicação de data é opcional.

```{r}
BigDataTweets = searchTwitter("BigData", since='2016-08-08')
```

Para visualizar os tweets coletados, podemos utilizar o comando head:

```{r}
head(BigDataTweets, 3)
```

## Buscando trending topics

Nesse exemplo iremos identificar os trendind topics (hastags mais mencionadas) na cidade do Rio de Janeiro.

```{r}
trendsLoc <- availableTrendLocations()

trendsBR <- subset(trendsLoc, country == "Brazil")
IDtrendsRJ <- subset(trendsBR, name =="Rio de Janeiro")$woeid
trendsRJ <- getTrends(woeid = IDtrendsRJ)
```

Com o comando a seguir visualizamos quais são os trendind topics atuais.

```{r}
head(trendsRJ$name)
```

Aproveite o código e faça outras interações com o Twitter.

Referências:

[Mastering Social Media Mining with R](https://www.packtpub.com/big-data-and-business-intelligence/mastering-social-media-mining-r)
